【裁判字號】    88,簡上,197
【裁判日期】    890229
【裁判案由】    傷害
【裁判全文】
臺灣高雄地方法院刑事判決                        八十八年度簡上字第一九七號
    上 訴 人即
    被      告  乙○○
右列上訴人因傷害案件，不服甲○八十八年度雄簡字第四二九號，中華民國八十八年
九月三日第一審判決（聲請案號：八十八年度偵緝字第四五五號）提起上訴，甲○判
決如左︰
    主  文
原判決撤銷。
乙○○傷害人之身體，處罰金仟元，如易服勞役，以佰元折算壹日。
    事  實
一、乙○○於民國八十七年十月十日上午十時許，在高雄市○○區○○街二十一號住
    處，因遭其妻丙○○懷疑有外遇，而與之發生爭執，乙○○一時衝動，竟基於傷
    害之犯意，持文旦丟擊丙○○之小腿部，並抵住丙○○推撞牆角櫃子及踢其左足
    部，致丙○○受有背部擦傷二公分、右小腿瘀傷三×三公分、左足踝二×二公分
    瘀傷之傷害。
二、案經丙○○訴由臺灣高雄地方法院檢察署檢察官偵查聲請簡易判決處刑。
    理  由
一、訊據被告乙○○固坦承有於前揭時地與被害人丙○○發生爭執，並憤而持文旦丟
  擊丙○○之小腿部之事實不諱，惟矢口否認有何傷害犯行，辯稱：伊只有拿柚子
    打她，應不致成傷，診斷書上的傷勢，不是伊造成，應是伊小妹勸架拉開二人時
    撞到櫃子的云云。惟查：右揭被告傷害之事實，業據告訴人丙○○於偵審中指訴
    綦詳，並提出高雄市立大同醫院出具之診斷證明書一紙附卷可稽，被告亦不否認
    有與告訴人發生爭執，並持文旦丟擊告訴人之事實，足認告訴人指訴之情節應屬
    非虛。被告雖辯稱並無其他傷害行為，惟為告訴人所否認，並指稱被告將其往外
    推去撞到牆角櫃子，並有腳踢其左足踝情事，核與驗傷診斷證明書所載之傷勢相
    符，被告又供承告訴人背部擦傷確係撞到櫃子所造成，雖諉稱係其妹勸架拉開所
    為，但並未舉證以實其說，自難憑信。參酌被告與告訴人發生嚴重爭執，於盛怒
    情下出手推撞並腳踢告訴人以洩憤，尚非難以想見，告訴人亦無由自己製造傷勢
    ，以求興訟之理，是被告所辯各語，顯屬事後卸責之詞，不足採信，罪證明確，
    被告犯行洵堪認定。
二、核被告所為係犯刑法第二百七十七條第一項之傷害罪。原判決予以論罪科刑，固
    非無見。惟查，原判決引用檢察官聲請簡易判決處刑書之記載，僅論及被告持文
    旦毆打告訴人，就事實之認定，有欠周詳，容有未洽，被告上訴意旨否認犯罪，
    雖無理由，然原判決既有可議仍屬無可維持，自應由甲○將原判決予以撤銷改判
    。審酌被告與告訴人為夫妻關係，不知和睦相處，竟偶因口角爭執，即動手傷人
    ，性情暴戾，惟念其因一時失慮，致觸刑章，告訴人所受之傷害尚非嚴重，且雙
    方仍共同生活，為期彼此能敦睦相待，和樂相處等一切情狀，爰從輕量處如主文
    所示之刑，並諭知易服勞役之折算標準，以示懲儆。
據上論斷，應依刑事訴四百五十五條之一第一項、第三項、第三百六十九條第一項前
段、第三百六十四條、第二百九十九條第一項前段，刑法第二百七十七條第一項、第
四十二條第二項，罰金罰鍰提高標準條例第一條前段、第二條，判決如主文。
本案經檢察官陳正達到庭執行職務。
中    華    民    國    八十九    年       二       月      二十九      日
                              臺灣高雄地方法院刑事第六庭
                                  法  官    裕  斗
右正本證明與原本無異。
如不服本判決，應於送達後十日內，向甲○提出上訴狀。
                                  書記官  李  銑  瑞
中    華    民    國    八十九  年       三       月        二        日
附錄本判決論罪之法條全文
刑法第二百七十七條條第一項
  傷害人之身體或健康者，處三年以下有期徒刑、拘役或一千元以罰金。


司法院資訊處製作；財團法人民間司法改革基金會備份。
